Config:
  hfst:
    Gen: ../../../src/generator-gt-norm.hfst
    Morph: ../../../src/analyser-gt-norm.hfst
  xerox:
    Gen: ../../../src/generator-gt-norm.xfst
    Morph: ../../../src/analyser-gt-norm.xfst
    App: lookup

Tests:

# todo:
#  The were proofread for golden standard by Larisa Ponomareva 2019-10-22
# Then: run analyser, then correct. 

   Pronoun – мый: # Interrogative Pronoun 'Mikä / Что'
    мый+Pron+Interr+Sg+Nom: мый
    мый+Pron+Interr+Sg+Acc: мый
    мый+Pron+Interr+Sg+Gen: мыйлӧн
    мый+Pron+Interr+Sg+Abl: мыйлісь
    мый+Pron+Interr+Sg+Dat: мыйлӧ
    мый+Pron+Interr+Sg+Ins: мыйӧн 
    мый+Pron+Interr+Sg+Com: мыйкӧт
    мый+Pron+Interr+Sg+Car: мыйтӧг
    мый+Pron+Interr+Sg+Cns: мыйла
    мый+Pron+Interr+Sg+Cmpr: мыйся
    мый+Pron+Interr+Sg+Ine: мыйын
    мый+Pron+Interr+Sg+Ela: мыйись
    мый+Pron+Interr+Sg+Ill: мыйӧ
    мый+Pron+Interr+Sg+Apr: мыйлань
    мый+Pron+Interr+Sg+Apr+Comp: [мыйланьжык, мыйжыклань] # Comp muodot eivät esiinny teksteissä, ne ovat mahdollisia teoreettisesti.
    мый+Pron+Interr+Sg+Egr: мыйсянь
    мый+Pron+Interr+Sg+Egr: [мыйсяньжык, мыйжыксянь]
    мый+Pron+Interr+Sg+Prl: мыйӧт
    мый+Pron+Interr+Sg+Prl: [мыйӧтжык, мыйжыкӧт]
    мый+Pron+Interr+Sg+TerI: мыйӧдз
    мый+Pron+Interr+Sg+TerI: [мыйӧдзжык, мыйжыкӧдз]
    мый+Pron+Interr+Sg+TerII: мыйви
    мый+Pron+Interr+Sg+TerII: мыйвижык, мыйжыкви
    мый+Pron+Interr+Sg+AprIne: мыйланьын
    мый+Pron+Interr+Sg+AprIne: [мыйланьынжык, мыйланьжыкын, мыйжыкланьын]
    мый+Pron+Interr+Sg+AprEla: мыйланись
    мый+Pron+Interr+Sg+AprEla: [мыйланисьжык, мыйланьжыкись, мыйжыкланись]
    мый+Pron+Interr+Sg+AprIll: мыйланьӧ
    мый+Pron+Interr+Sg+AprIll: [мыйланьӧжык, мыйланьжыкӧ, мыйжыкланьӧ]
    мый+Pron+Interr+Sg+AprEgr: мыйланьсянь
    мый+Pron+Interr+Sg+AprEgr: [мыйланьсяньжык, мыйланьжыксянь, мыйжыкланьсянь]
    мый+Pron+Interr+Sg+AprPrl: мыйланьӧт
    мый+Pron+Interr+Sg+AprPrl: [мыйланьӧтжык, мыйланьжыкӧт, мыйжыкланьӧт]
    мый+Pron+Interr+Sg+AprTerI: мыйланьӧдз
    мый+Pron+Interr+Sg+AprTerI: [мыйланьӧдзжык, мыйланьжыкӧдз, мыйжыкланьӧдз]
    мый+Pron+Interr+Sg+AprTerII: мыйланьви
    мый+Pron+Interr+Sg+AprTerII: [мыйланьвижык, мыйланьжыкви, мыйжыкланьви]



    мый+Pron+Interr+Sg+Nom+PxSg3: мыйыс
    мый+Pron+Interr+Sg+Acc+PxSg3: мыйсӧ
    мый+Pron+Interr+Sg+Gen+PxSg3: мыйыслӧн
    мый+Pron+Interr+Sg+Abl+PxSg3: мыйыслісь
    мый+Pron+Interr+Sg+Dat+PxSg3: мыйыслӧ
    мый+Pron+Interr+Sg+Ins+PxSg3: мыйнас 
    мый+Pron+Interr+Sg+Com+PxSg3: мыйыскӧт
    мый+Pron+Interr+Sg+Car+PxSg3: мыйыстӧг
    мый+Pron+Interr+Sg+Cns+PxSg3: мыйысла
    мый+Pron+Interr+Sg+Cmpr+PxSg3: мыйысся
    мый+Pron+Interr+Sg+Ine+PxSg3: мыяс
    мый+Pron+Interr+Sg+Ela+PxSg3: мыйсис
    мый+Pron+Interr+Sg+Ill+PxSg3: мыяс
    мый+Pron+Interr+Sg+Apr+PxSg3: [мыйыслань, мыйланяс]
    мый+Pron+Interr+Sg+Apr+PxSg3+Comp: [мыйысланьжык, мыйысжыклань, мыйланясжык, мыйжыкланяс] # Comp muodot eivät esiinny teksteissä, ne ovat mahdollisia teoreettisesti.
    мый+Pron+Interr+Sg+Egr+PxSg3: [мыйыссянь, мыйсяняс]
    мый+Pron+Interr+Sg+Egr+PxSg3+Comp: [мыйыссяньжык, мыйысжыксянь, мыйсянясжык, мыйжыксяняс]
    мый+Pron+Interr+Sg+Prl+PxSg3: мыйӧттяс
    мый+Pron+Interr+Sg+Prl+PxSg3+Comp: [мыйӧттясжык, мыйжыкӧттяс]
    мый+Pron+Interr+Sg+TerI+PxSg3: мыйӧдззас
    мый+Pron+Interr+Sg+TerI+PxSg3+Comp: [мыйӧдззасжык, мыйжыкӧдззас]
    мый+Pron+Interr+Sg+TerII+PxSg3: мыйысви
    мый+Pron+Interr+Sg+TerII+PxSg3+Comp: [мыйысвижык, мыйысжыкви]
    мый+Pron+Interr+Sg+AprIne+PxSg3: мыйланяс
    мый+Pron+Interr+Sg+AprIne+PxSg3+Comp: [мыйланясжык, мыйжыкланяс]
    мый+Pron+Interr+Sg+AprEla+PxSg3: мыйланьсис
    мый+Pron+Interr+Sg+AprEla+PxSg3+Comp: [мыйланьсисжык, мыйланьжыксис, мыйжыкланьсис]
    мый+Pron+Interr+Sg+AprIll+PxSg3: мыйланяс
    мый+Pron+Interr+Sg+AprIll+PxSg3+Comp: [мыйланясжык, мыйжыкланяс]
    мый+Pron+Interr+Sg+AprEgr+PxSg3: [мыйысланьсянь, мыйланьсяняс]
    мый+Pron+Interr+Sg+AprEgr+PxSg3+Comp: [мыйысланьсяньжык, мыйысланьжыксянь, мыйысжыкланьсянь, мыйланьсянясжык, мыйланьжыксяняс, мыйжыкланьсяняс]
    мый+Pron+Interr+Sg+AprPrl+PxSg3: [мыйысланьӧт, мыйланьӧттяс]
    мый+Pron+Interr+Sg+AprPrl+PxSg3+Comp: [мыйысланьӧтжык, мыйысланьжыкӧт, мыйысжыкланьӧт, мыйланьӧттясжык, мыйланьжыкӧттяс, мыйжыкланьӧттяс]
    мый+Pron+Interr+Sg+AprTerI+PxSg3: [мыйысланьӧдз, мыйланьӧдззас]
    мый+Pron+Interr+Sg+AprTerI+PxSg3+Comp: [мыйысланьӧдзжык, мыйысланьжыкӧдз, мыйысжыкланьӧдз, мыйланьӧдззасжык, мыйланьжыкӧдззас, мыйжыкланьӧдззас]
    мый+Pron+Interr+Sg+AprTerII+PxSg3: мыйысланьви
    мый+Pron+Interr+Sg+AprTerII+PxSg3+Comp: [мыйысланьвижык, мыйысланьжыкви, мыйысжыкланьви]



    мый+Pron+Interr+Pl+Nom: мыйез
    мый+Pron+Interr+Pl+Acc: мыйез
    мый+Pron+Interr+Pl+Gen: мыйезлӧн
    мый+Pron+Interr+Pl+Abl: мыйезлісь
    мый+Pron+Interr+Pl+Dat: мыйезлӧ
    мый+Pron+Interr+Pl+Ins: мыйезӧн 
    мый+Pron+Interr+Pl+Com: мыйезкӧт
    мый+Pron+Interr+Pl+Car: мыйезтӧг
    мый+Pron+Interr+Pl+Cns: мыйезла
    мый+Pron+Interr+Pl+Cmpr: мыйезся
    мый+Pron+Interr+Pl+Ine: мыйезын
    мый+Pron+Interr+Pl+Ela: мыйезісь
    мый+Pron+Interr+Pl+Ill: мыйезӧ
    мый+Pron+Interr+Pl+Apr: мыйезлань
    мый+Pron+Interr+Pl+Apr+Comp: [мыйезланьжык, мыйезжыклань]  # Comp muodot eivät esiinny teksteissä, ne ovat mahdollisia teoreettisesti.
    мый+Pron+Interr+Pl+Egr: мыйезсянь
    мый+Pron+Interr+Pl+Egr: [мыйезсяньжык, мыйезжыксянь]
    мый+Pron+Interr+Pl+Prl: мыйезӧт
    мый+Pron+Interr+Pl+Prl: [мыйезӧтжык, мыйезжыкӧт]
    мый+Pron+Interr+Pl+TerI: мыйезӧдз
    мый+Pron+Interr+Pl+TerI: [мыйезӧдзжык, мыйезжыкӧдз]
    мый+Pron+Interr+Pl+TerII: мыйезви
    мый+Pron+Interr+Pl+TerII: [мыйезвижык, мыйезжыкви]
    мый+Pron+Interr+Pl+AprIne: мыйезланьын
    мый+Pron+Interr+Pl+AprIne: [мыйезланьынжык, мыйезланьжыкын, мыйезжыкланьын]
    мый+Pron+Interr+Pl+AprEla: мыйезланись
    мый+Pron+Interr+Pl+AprEla: [мыйезланисьжык, мыйезланьжыкись, мыйезжыкланись]
    мый+Pron+Interr+Pl+AprIll: мыйезланьӧ
    мый+Pron+Interr+Pl+AprIll: [мыйезланьӧжык, мыйезланьжыкӧ, мыйезжыкланьӧ]
    мый+Pron+Interr+Pl+AprEgr: мыйезланьсянь
    мый+Pron+Interr+Pl+AprEgr: [мыйезланьсяньжык, мыйезланьжыксянь, мыйезжыкланьсянь]
    мый+Pron+Interr+Pl+AprPrl: мыйезланьӧт
    мый+Pron+Interr+Pl+AprPrl: [мыйезланьӧтжык, мыйезланьжыкӧт, мыйезжыкланьӧт]
    мый+Pron+Interr+Pl+AprTerI: мыйезланьӧдз
    мый+Pron+Interr+Pl+AprTerI: [мыйезланьӧдзжык, мыйезланьжыкӧдз, мыйезжыкланьӧдз]
    мый+Pron+Interr+Pl+AprTerII: мыйезланьви
    мый+Pron+Interr+Pl+AprTerII: [мыйезланьвижык, мыйезланьжыкви, мыйезжыкланьви]



    мый+Pron+Interr+Pl+Nom+PxSg3: [мыйес, мыйезыс]
    мый+Pron+Interr+Pl+Acc+PxSg3: мыйесӧ
    мый+Pron+Interr+Pl+Gen+PxSg3: [мыйеслӧн, мыйезыслӧн]
    мый+Pron+Interr+Pl+Abl+PxSg3: [мыйеслісь, мыйезыслісь]
    мый+Pron+Interr+Pl+Dat+PxSg3: [мыйеслӧ, мыйезыслӧ]
    мый+Pron+Interr+Pl+Ins+PxSg3: мыйезнас 
    мый+Pron+Interr+Pl+Com+PxSg3: [мыйескӧт, мыйезыскӧт]
    мый+Pron+Interr+Pl+Car+PxSg3: [мыйестӧг, мыйезыстӧг]
    мый+Pron+Interr+Pl+Cns+PxSg3: [мыйесла, мыйезысла]
    мый+Pron+Interr+Pl+Cmpr+PxSg3: [мыйесся, мыйезысся]
    мый+Pron+Interr+Pl+Ine+PxSg3: мыйезас
    мый+Pron+Interr+Pl+Ela+PxSg3: [мыйесис, мыйезсис]
    мый+Pron+Interr+Pl+Ill+PxSg3: мыйезас
    мый+Pron+Interr+Pl+Apr+PxSg3: [мыйеслань, мыйезыслань]
    мый+Pron+Interr+Pl+Apr+PxSg3+Comp: [мыйесланьжык, мыйесжыклань, мыйезысланьжык] # Comp muodot eivät esiinny teksteissä, ne ovat mahdollisia teoreettisesti.
    мый+Pron+Interr+Pl+Egr+PxSg3: [мыйессянь, мыйезыссянь]
    мый+Pron+Interr+Pl+Egr+PxSg3+Comp: [мыйессяньжык, мыйесжыксянь, мыйезыссяньжык]
    мый+Pron+Interr+Pl+Prl+PxSg3: мыйезӧттяс
    мый+Pron+Interr+Pl+Prl+PxSg3+Comp: [мыйезӧттясжык, мыйезжыкӧттяс]
    мый+Pron+Interr+Pl+TerI+PxSg3: мыйезӧдззас
    мый+Pron+Interr+Pl+TerI+PxSg3+Comp: [мыйезӧдззасжык, мыйезжыкӧдззас]
    мый+Pron+Interr+Pl+TerII+PxSg3: [мыйесви, мыйезысви]
    мый+Pron+Interr+Pl+TerII+PxSg3+Comp: [мыйесвижык, мыйесжыкви, мыйезысвижык]
    мый+Pron+Interr+Pl+AprIne+PxSg3: [мыйесланьын, мыйезысланьын]
    мый+Pron+Interr+Pl+AprIne+PxSg3+Comp: [мыйесланьынжык, мыйесланьжыкын, мыйесжыкланьын, мыйезысланьынжык, мыйезысланьжыкын]
    мый+Pron+Interr+Pl+AprEla+PxSg3: [мыйесланись, мыйезысланись]
    мый+Pron+Interr+Pl+AprEla+PxSg3+Comp: [мыйесланисьжык, мыйесланьжыкись, мыйесжыкланись, мыйезысланисьжык, мыйезысланьжыкись]
    мый+Pron+Interr+Pl+AprIll+PxSg3: [мыйесланьӧ, мыйезысланьӧ]
    мый+Pron+Interr+Pl+AprIll+PxSg3+Comp: [мыйесланьӧжык, мыйесланьжыкӧ, мыйесжыкланьӧ, мыйезысланьӧжык, мыйезысланьжыкӧ, мыйезысжыкланьӧ]
    мый+Pron+Interr+Pl+AprEgr+PxSg3: [мыйесланьсянь, мыйезысланьсянь]
    мый+Pron+Interr+Pl+AprEgr+PxSg3+Comp: [мыйесланьсяньжык, мыйесланьжыксянь, мыйесжыкланьсянь, мыйезысланьсяньжык, мыйезысланьжыксянь, мыйезысжыкланьсянь]
    мый+Pron+Interr+Pl+AprPrl+PxSg3: [мыйесланьӧт, мыйезысланьӧт]
    мый+Pron+Interr+Pl+AprPrl+PxSg3+Comp: [мыйесланьӧтжык, мыйесланьжыкӧт, мыйесжыкланьӧт, мыйезысланьӧтжык, мыйезысланьжыкӧт, мыйезысжыкланьӧт]
    мый+Pron+Interr+Pl+AprTerI+PxSg3: [мыйесланьӧдз, мыйезысланьӧдз]
    мый+Pron+Interr+Pl+AprTerI+PxSg3+Comp: [мыйесланьӧдзжык, мыйезысланьжыкӧдз, мыйезысжыкланьӧдз, мыйезысланьӧдзжык, мыйезысланьжыкӧдз, мыйезысжыкланьӧдз]
    мый+Pron+Interr+Sg+AprTerII+PxSg3: [мыйесланьви, мыйезысланьви]
    мый+Pron+Interr+Sg+AprTerII+PxSg3+Comp: [мыйесланьвижык, мыйесланьжыкви, мыйесжыкланьви, мыйезысланьвижык, мыйезысланьжыкви, мыйезысжыкланьви]


    мый+Pron+Interr+Pl+Nom+PxSg2: [мыйет, мыйезыт]
    мый+Pron+Interr+Pl+Acc+PxSg2: мыйетӧ
    мый+Pron+Interr+Pl+Gen+PxSg2: [мыйетлӧн, мыйезытлӧн]
    мый+Pron+Interr+Pl+Abl+PxSg2: [мыйетлісь, мыйезытлісь]
    мый+Pron+Interr+Pl+Dat+PxSg2: [мыйетлӧ, мыйезытлӧ]
    мый+Pron+Interr+Pl+Ins+PxSg2: мыйезнат 
    мый+Pron+Interr+Pl+Com+PxSg2: [мыйеткӧт, мыйезыткӧт]
    мый+Pron+Interr+Pl+Car+PxSg2: [мыйеттӧг, мыйезыттӧг]
    мый+Pron+Interr+Pl+Cns+PxSg2: [мыйетла, мыйезытла]
    мый+Pron+Interr+Pl+Cmpr+PxSg2: [мыйется, мыйезытся]
    мый+Pron+Interr+Pl+Ine+PxSg2: мыйезат
    мый+Pron+Interr+Pl+Ela+PxSg2: [мыйесит, мыйезсит]
    мый+Pron+Interr+Pl+Ill+PxSg2: мыйезат
    мый+Pron+Interr+Pl+Apr+PxSg2: [мыйетлань, мыйезытлань]
    мый+Pron+Interr+Pl+Apr+PxSg2+Comp: [мыйетланьжык, мыйетжыклань, мыйезытланьжык] # Comp muodot eivät esiinny teksteissä, ne ovat mahdollisia teoreettisesti.
    мый+Pron+Interr+Pl+Egr+PxSg2: [мыйетсянь, мыйезытсянь]
    мый+Pron+Interr+Pl+Egr+PxSg2+Comp: [мыйетсяньжык, мыйетжыксянь, мыйезытсяньжык]
    мый+Pron+Interr+Pl+Prl+PxSg2: мыйезӧттят
    мый+Pron+Interr+Pl+Prl+PxSg2+Comp: [мыйезӧттятжык, мыйезжыкӧттят]
    мый+Pron+Interr+Pl+TerI+PxSg2: мыйезӧдззат
    мый+Pron+Interr+Pl+TerI+PxSg2+Comp: [мыйезӧдззатжык, мыйезжыкӧдззат]
    мый+Pron+Interr+Pl+TerII+PxSg2: [мыйетви, мыйезытви]
    мый+Pron+Interr+Pl+TerII+PxSg2+Comp: [мыйетвижык, мыйетжыкви, мыйезытвижык]
    мый+Pron+Interr+Pl+AprIne+PxSg2: [мыйетланьын, мыйезытланьын]
    мый+Pron+Interr+Pl+AprIne+PxSg2+Comp: [мыйетланьынжык, мыйетланьжыкын, мыйетжыкланьын, мыйезытланьынжык, мыйезытланьжыкын]
    мый+Pron+Interr+Pl+AprEla+PxSg2: [мыйетланись, мыйезытланись]
    мый+Pron+Interr+Pl+AprEla+PxSg2+Comp: [мыйетланисьжык, мыйетланьжыкись, мыйетжыкланись, мыйезытланисьжык, мыйезытланьжыкись]
    мый+Pron+Interr+Pl+AprIll+PxSg2: [мыйетланьӧ, мыйезытланьӧ]
    мый+Pron+Interr+Pl+AprIll+PxSg2+Comp: [мыйетланьӧжык, мыйетланьжыкӧ, мыйетжыкланьӧ, мыйезытланьӧжык, мыйезытланьжыкӧ, мыйезытжыкланьӧ]
    мый+Pron+Interr+Pl+AprEgr+PxSg2: [мыйетланьсянь, мыйезытланьсянь]
    мый+Pron+Interr+Pl+AprEgr+PxSg2+Comp: [мыйетланьсяньжык, мыйетланьжыксянь, мыйетжыкланьсянь, мыйезытланьсяньжык, мыйезытланьжыксянь, мыйезытжыкланьсянь]
    мый+Pron+Interr+Pl+AprPrl+PxSg2: [мыйетланьӧт, мыйезытланьӧт]
    мый+Pron+Interr+Pl+AprPrl+PxSg2+Comp: [мыйетланьӧтжык, мыйетланьжыкӧт, мыйетжыкланьӧт, мыйезытланьӧтжык, мыйезытланьжыкӧт, мыйезытжыкланьӧт]
    мый+Pron+Interr+Pl+AprTerI+PxSg2: [мыйетланьӧдз, мыйезытланьӧдз]
    мый+Pron+Interr+Pl+AprTerI+PxSg2+Comp: [мыйетланьӧдзжык, мыйезытланьжыкӧдз, мыйезытжыкланьӧдз, мыйезытланьӧдзжык, мыйезытланьжыкӧдз, мыйезытжыкланьӧдз]
    мый+Pron+Interr+Sg+AprTerII+PxSg2: [мыйетланьви, мыйезытланьви]
    мый+Pron+Interr+Sg+AprTerII+PxSg2+Comp: [мыйетланьвижык, мыйетланьжыкви, мыйетжыкланьви, мыйезытланьвижык, мыйезытланьжыкви, мыйезытжыкланьви]



#Pronoun – мый: # Interrogative Pronoun 'Mikä / Что'
    мый+Pron+Rel+Sg+Nom: мый
    мый+Pron+Rel+Sg+Acc: мый
    мый+Pron+Rel+Sg+Gen: мыйлӧн
    мый+Pron+Rel+Sg+Abl: мыйлісь
    мый+Pron+Rel+Sg+Dat: мыйлӧ
    мый+Pron+Rel+Sg+Ins: мыйӧн 
    мый+Pron+Rel+Sg+Com: мыйкӧт
    мый+Pron+Rel+Sg+Car: мыйтӧг
    мый+Pron+Rel+Sg+Cns: мыйла
    мый+Pron+Rel+Sg+Cmpr: мыйся
    мый+Pron+Rel+Sg+Ine: мыйын
    мый+Pron+Rel+Sg+Ela: мыйись
    мый+Pron+Rel+Sg+Ill: мыйӧ
    мый+Pron+Rel+Sg+Apr: мыйлань
    мый+Pron+Rel+Sg+Apr+Comp: [мыйланьжык, мыйжыклань] # Comp muodot eivät esiinny teksteissä, ne ovat mahdollisia teoreettisesti.
    мый+Pron+Rel+Sg+Egr: мыйсянь
    мый+Pron+Rel+Sg+Egr: [мыйсяньжык, мыйжыксянь]
    мый+Pron+Rel+Sg+Prl: мыйӧт
    мый+Pron+Rel+Sg+Prl: [мыйӧтжык, мыйжыкӧт]
    мый+Pron+Rel+Sg+TerI: мыйӧдз
    мый+Pron+Rel+Sg+TerI: [мыйӧдзжык, мыйжыкӧдз]
    мый+Pron+Rel+Sg+TerII: мыйви
    мый+Pron+Rel+Sg+TerII: мыйвижык, мыйжыкви
    мый+Pron+Rel+Sg+AprIne: мыйланьын
    мый+Pron+Rel+Sg+AprIne: [мыйланьынжык, мыйланьжыкын, мыйжыкланьын]
    мый+Pron+Rel+Sg+AprEla: мыйланись
    мый+Pron+Rel+Sg+AprEla: [мыйланисьжык, мыйланьжыкись, мыйжыкланись]
    мый+Pron+Rel+Sg+AprIll: мыйланьӧ
    мый+Pron+Rel+Sg+AprIll: [мыйланьӧжык, мыйланьжыкӧ, мыйжыкланьӧ]
    мый+Pron+Rel+Sg+AprEgr: мыйланьсянь
    мый+Pron+Rel+Sg+AprEgr: [мыйланьсяньжык, мыйланьжыксянь, мыйжыкланьсянь]
    мый+Pron+Rel+Sg+AprPrl: мыйланьӧт
    мый+Pron+Rel+Sg+AprPrl: [мыйланьӧтжык, мыйланьжыкӧт, мыйжыкланьӧт]
    мый+Pron+Rel+Sg+AprTerI: мыйланьӧдз
    мый+Pron+Rel+Sg+AprTerI: [мыйланьӧдзжык, мыйланьжыкӧдз, мыйжыкланьӧдз]
    мый+Pron+Rel+Sg+AprTerII: мыйланьви
    мый+Pron+Rel+Sg+AprTerII: [мыйланьвижык, мыйланьжыкви, мыйжыкланьви]



    мый+Pron+Rel+Sg+Nom+PxSg3: мыйыс
    мый+Pron+Rel+Sg+Acc+PxSg3: мыйсӧ
    мый+Pron+Rel+Sg+Gen+PxSg3: мыйыслӧн
    мый+Pron+Rel+Sg+Abl+PxSg3: мыйыслісь
    мый+Pron+Rel+Sg+Dat+PxSg3: мыйыслӧ
    мый+Pron+Rel+Sg+Ins+PxSg3: мыйнас 
    мый+Pron+Rel+Sg+Com+PxSg3: мыйыскӧт
    мый+Pron+Rel+Sg+Car+PxSg3: мыйыстӧг
    мый+Pron+Rel+Sg+Cns+PxSg3: мыйысла
    мый+Pron+Rel+Sg+Cmpr+PxSg3: мыйысся
    мый+Pron+Rel+Sg+Ine+PxSg3: мыяс
    мый+Pron+Rel+Sg+Ela+PxSg3: мыйсис
    мый+Pron+Rel+Sg+Ill+PxSg3: мыяс
    мый+Pron+Rel+Sg+Apr+PxSg3: [мыйыслань, мыйланяс]
    мый+Pron+Rel+Sg+Apr+PxSg3+Comp: [мыйысланьжык, мыйысжыклань, мыйланясжык, мыйжыкланяс] # Comp muodot eivät esiinny teksteissä, ne ovat mahdollisia teoreettisesti.
    мый+Pron+Rel+Sg+Egr+PxSg3: [мыйыссянь, мыйсяняс]
    мый+Pron+Rel+Sg+Egr+PxSg3+Comp: [мыйыссяньжык, мыйысжыксянь, мыйсянясжык, мыйжыксяняс]
    мый+Pron+Rel+Sg+Prl+PxSg3: мыйӧттяс
    мый+Pron+Rel+Sg+Prl+PxSg3+Comp: [мыйӧттясжык, мыйжыкӧттяс]
    мый+Pron+Rel+Sg+TerI+PxSg3: мыйӧдззас
    мый+Pron+Rel+Sg+TerI+PxSg3+Comp: [мыйӧдззасжык, мыйжыкӧдззас]
    мый+Pron+Rel+Sg+TerII+PxSg3: мыйысви
    мый+Pron+Rel+Sg+TerII+PxSg3+Comp: [мыйысвижык, мыйысжыкви]
    мый+Pron+Rel+Sg+AprIne+PxSg3: мыйланяс
    мый+Pron+Rel+Sg+AprIne+PxSg3+Comp: [мыйланясжык, мыйжыкланяс]
    мый+Pron+Rel+Sg+AprEla+PxSg3: мыйланьсис
    мый+Pron+Rel+Sg+AprEla+PxSg3+Comp: [мыйланьсисжык, мыйланьжыксис, мыйжыкланьсис]
    мый+Pron+Rel+Sg+AprIll+PxSg3: мыйланяс
    мый+Pron+Rel+Sg+AprIll+PxSg3+Comp: [мыйланясжык, мыйжыкланяс]
    мый+Pron+Rel+Sg+AprEgr+PxSg3: [мыйысланьсянь, мыйланьсяняс]
    мый+Pron+Rel+Sg+AprEgr+PxSg3+Comp: [мыйысланьсяньжык, мыйысланьжыксянь, мыйысжыкланьсянь, мыйланьсянясжык, мыйланьжыксяняс, мыйжыкланьсяняс]
    мый+Pron+Rel+Sg+AprPrl+PxSg3: [мыйысланьӧт, мыйланьӧттяс]
    мый+Pron+Rel+Sg+AprPrl+PxSg3+Comp: [мыйысланьӧтжык, мыйысланьжыкӧт, мыйысжыкланьӧт, мыйланьӧттясжык, мыйланьжыкӧттяс, мыйжыкланьӧттяс]
    мый+Pron+Rel+Sg+AprTerI+PxSg3: [мыйысланьӧдз, мыйланьӧдззас]
    мый+Pron+Rel+Sg+AprTerI+PxSg3+Comp: [мыйысланьӧдзжык, мыйысланьжыкӧдз, мыйысжыкланьӧдз, мыйланьӧдззасжык, мыйланьжыкӧдззас, мыйжыкланьӧдззас]
    мый+Pron+Rel+Sg+AprTerII+PxSg3: мыйысланьви
    мый+Pron+Rel+Sg+AprTerII+PxSg3+Comp: [мыйысланьвижык, мыйысланьжыкви, мыйысжыкланьви]


    мый+Pron+Rel+Pl+Nom: мыйез
    мый+Pron+Rel+Pl+Acc: мыйез
    мый+Pron+Rel+Pl+Gen: мыйезлӧн
    мый+Pron+Rel+Pl+Abl: мыйезлісь
    мый+Pron+Rel+Pl+Dat: мыйезлӧ
    мый+Pron+Rel+Pl+Ins: мыйезӧн 
    мый+Pron+Rel+Pl+Com: мыйезкӧт
    мый+Pron+Rel+Pl+Car: мыйезтӧг
    мый+Pron+Rel+Pl+Cns: мыйезла
    мый+Pron+Rel+Pl+Cmpr: мыйезся
    мый+Pron+Rel+Pl+Ine: мыйезын
    мый+Pron+Rel+Pl+Ela: мыйезісь
    мый+Pron+Rel+Pl+Ill: мыйезӧ
    мый+Pron+Rel+Pl+Apr: мыйезлань
    мый+Pron+Rel+Pl+Apr+Comp: [мыйезланьжык, мыйезжыклань]  # Comp muodot eivät esiinny teksteissä, ne ovat mahdollisia teoreettisesti.
    мый+Pron+Rel+Pl+Egr: мыйезсянь
    мый+Pron+Rel+Pl+Egr: [мыйезсяньжык, мыйезжыксянь]
    мый+Pron+Rel+Pl+Prl: мыйезӧт
    мый+Pron+Rel+Pl+Prl: [мыйезӧтжык, мыйезжыкӧт]
    мый+Pron+Rel+Pl+TerI: мыйезӧдз
    мый+Pron+Rel+Pl+TerI: [мыйезӧдзжык, мыйезжыкӧдз]
    мый+Pron+Rel+Pl+TerII: мыйезви
    мый+Pron+Rel+Pl+TerII: [мыйезвижык, мыйезжыкви]
    мый+Pron+Rel+Pl+AprIne: мыйезланьын
    мый+Pron+Rel+Pl+AprIne: [мыйезланьынжык, мыйезланьжыкын, мыйезжыкланьын]
    мый+Pron+Rel+Pl+AprEla: мыйезланись
    мый+Pron+Rel+Pl+AprEla: [мыйезланисьжык, мыйезланьжыкись, мыйезжыкланись]
    мый+Pron+Rel+Pl+AprIll: мыйезланьӧ
    мый+Pron+Rel+Pl+AprIll: [мыйезланьӧжык, мыйезланьжыкӧ, мыйезжыкланьӧ]
    мый+Pron+Rel+Pl+AprEgr: мыйезланьсянь
    мый+Pron+Rel+Pl+AprEgr: [мыйезланьсяньжык, мыйезланьжыксянь, мыйезжыкланьсянь]
    мый+Pron+Rel+Pl+AprPrl: мыйезланьӧт
    мый+Pron+Rel+Pl+AprPrl: [мыйезланьӧтжык, мыйезланьжыкӧт, мыйезжыкланьӧт]
    мый+Pron+Rel+Pl+AprTerI: мыйезланьӧдз
    мый+Pron+Rel+Pl+AprTerI: [мыйезланьӧдзжык, мыйезланьжыкӧдз, мыйезжыкланьӧдз]
    мый+Pron+Rel+Pl+AprTerII: мыйезланьви
    мый+Pron+Rel+Pl+AprTerII: [мыйезланьвижык, мыйезланьжыкви, мыйезжыкланьви]



    мый+Pron+Rel+Pl+Nom+PxSg3: [мыйес, мыйезыс]
    мый+Pron+Rel+Pl+Acc+PxSg3: мыйесӧ
    мый+Pron+Rel+Pl+Gen+PxSg3: [мыйеслӧн, мыйезыслӧн]
    мый+Pron+Rel+Pl+Abl+PxSg3: [мыйеслісь, мыйезыслісь]
    мый+Pron+Rel+Pl+Dat+PxSg3: [мыйеслӧ, мыйезыслӧ]
    мый+Pron+Rel+Pl+Ins+PxSg3: мыйезнас 
    мый+Pron+Rel+Pl+Com+PxSg3: [мыйескӧт, мыйезыскӧт]
    мый+Pron+Rel+Pl+Car+PxSg3: [мыйестӧг, мыйезыстӧг]
    мый+Pron+Rel+Pl+Cns+PxSg3: [мыйесла, мыйезысла]
    мый+Pron+Rel+Pl+Cmpr+PxSg3: [мыйесся, мыйезысся]
    мый+Pron+Rel+Pl+Ine+PxSg3: мыйезас
    мый+Pron+Rel+Pl+Ela+PxSg3: [мыйесис, мыйезсис]
    мый+Pron+Rel+Pl+Ill+PxSg3: мыйезас
    мый+Pron+Rel+Pl+Apr+PxSg3: [мыйеслань, мыйезыслань]
    мый+Pron+Rel+Pl+Apr+PxSg3+Comp: [мыйесланьжык, мыйесжыклань, мыйезысланьжык] # Comp muodot eivät esiinny teksteissä, ne ovat mahdollisia teoreettisesti.
    мый+Pron+Rel+Pl+Egr+PxSg3: [мыйессянь, мыйезыссянь]
    мый+Pron+Rel+Pl+Egr+PxSg3+Comp: [мыйессяньжык, мыйесжыксянь, мыйезыссяньжык]
    мый+Pron+Rel+Pl+Prl+PxSg3: мыйезӧттяс
    мый+Pron+Rel+Pl+Prl+PxSg3+Comp: [мыйезӧттясжык, мыйезжыкӧттяс]
    мый+Pron+Rel+Pl+TerI+PxSg3: мыйезӧдззас
    мый+Pron+Rel+Pl+TerI+PxSg3+Comp: [мыйезӧдззасжык, мыйезжыкӧдззас]
    мый+Pron+Rel+Pl+TerII+PxSg3: [мыйесви, мыйезысви]
    мый+Pron+Rel+Pl+TerII+PxSg3+Comp: [мыйесвижык, мыйесжыкви, мыйезысвижык]
    мый+Pron+Rel+Pl+AprIne+PxSg3: [мыйесланьын, мыйезысланьын]
    мый+Pron+Rel+Pl+AprIne+PxSg3+Comp: [мыйесланьынжык, мыйесланьжыкын, мыйесжыкланьын, мыйезысланьынжык, мыйезысланьжыкын]
    мый+Pron+Rel+Pl+AprEla+PxSg3: [мыйесланись, мыйезысланись]
    мый+Pron+Rel+Pl+AprEla+PxSg3+Comp: [мыйесланисьжык, мыйесланьжыкись, мыйесжыкланись, мыйезысланисьжык, мыйезысланьжыкись]
    мый+Pron+Rel+Pl+AprIll+PxSg3: [мыйесланьӧ, мыйезысланьӧ]
    мый+Pron+Rel+Pl+AprIll+PxSg3+Comp: [мыйесланьӧжык, мыйесланьжыкӧ, мыйесжыкланьӧ, мыйезысланьӧжык, мыйезысланьжыкӧ, мыйезысжыкланьӧ]
    мый+Pron+Rel+Pl+AprEgr+PxSg3: [мыйесланьсянь, мыйезысланьсянь]
    мый+Pron+Rel+Pl+AprEgr+PxSg3+Comp: [мыйесланьсяньжык, мыйесланьжыксянь, мыйесжыкланьсянь, мыйезысланьсяньжык, мыйезысланьжыксянь, мыйезысжыкланьсянь]
    мый+Pron+Rel+Pl+AprPrl+PxSg3: [мыйесланьӧт, мыйезысланьӧт]
    мый+Pron+Rel+Pl+AprPrl+PxSg3+Comp: [мыйесланьӧтжык, мыйесланьжыкӧт, мыйесжыкланьӧт, мыйезысланьӧтжык, мыйезысланьжыкӧт, мыйезысжыкланьӧт]
    мый+Pron+Rel+Pl+AprTerI+PxSg3: [мыйесланьӧдз, мыйезысланьӧдз]
    мый+Pron+Rel+Pl+AprTerI+PxSg3+Comp: [мыйесланьӧдзжык, мыйезысланьжыкӧдз, мыйезысжыкланьӧдз, мыйезысланьӧдзжык, мыйезысланьжыкӧдз, мыйезысжыкланьӧдз]
    мый+Pron+Rel+Sg+AprTerII+PxSg3: [мыйесланьви, мыйезысланьви]
    мый+Pron+Rel+Sg+AprTerII+PxSg3+Comp: [мыйесланьвижык, мыйесланьжыкви, мыйесжыкланьви, мыйезысланьвижык, мыйезысланьжыкви, мыйезысжыкланьви]


    мый+Pron+Rel+Pl+Nom+PxSg2: [мыйет, мыйезыт]
    мый+Pron+Rel+Pl+Acc+PxSg2: мыйетӧ
    мый+Pron+Rel+Pl+Gen+PxSg2: [мыйетлӧн, мыйезытлӧн]
    мый+Pron+Rel+Pl+Abl+PxSg2: [мыйетлісь, мыйезытлісь]
    мый+Pron+Rel+Pl+Dat+PxSg2: [мыйетлӧ, мыйезытлӧ]
    мый+Pron+Rel+Pl+Ins+PxSg2: мыйезнат 
    мый+Pron+Rel+Pl+Com+PxSg2: [мыйеткӧт, мыйезыткӧт]
    мый+Pron+Rel+Pl+Car+PxSg2: [мыйеттӧг, мыйезыттӧг]
    мый+Pron+Rel+Pl+Cns+PxSg2: [мыйетла, мыйезытла]
    мый+Pron+Rel+Pl+Cmpr+PxSg2: [мыйется, мыйезытся]
    мый+Pron+Rel+Pl+Ine+PxSg2: мыйезат
    мый+Pron+Rel+Pl+Ela+PxSg2: [мыйесит, мыйезсит]
    мый+Pron+Rel+Pl+Ill+PxSg2: мыйезат
    мый+Pron+Rel+Pl+Apr+PxSg2: [мыйетлань, мыйезытлань]
    мый+Pron+Rel+Pl+Apr+PxSg2+Comp: [мыйетланьжык, мыйетжыклань, мыйезытланьжык] # Comp muodot eivät esiinny teksteissä, ne ovat mahdollisia teoreettisesti.
    мый+Pron+Rel+Pl+Egr+PxSg2: [мыйетсянь, мыйезытсянь]
    мый+Pron+Rel+Pl+Egr+PxSg2+Comp: [мыйетсяньжык, мыйетжыксянь, мыйезытсяньжык]
    мый+Pron+Rel+Pl+Prl+PxSg2: мыйезӧттят
    мый+Pron+Rel+Pl+Prl+PxSg2+Comp: [мыйезӧттятжык, мыйезжыкӧттят]
    мый+Pron+Rel+Pl+TerI+PxSg2: мыйезӧдззат
    мый+Pron+Rel+Pl+TerI+PxSg2+Comp: [мыйезӧдззатжык, мыйезжыкӧдззат]
    мый+Pron+Rel+Pl+TerII+PxSg2: [мыйетви, мыйезытви]
    мый+Pron+Rel+Pl+TerII+PxSg2+Comp: [мыйетвижык, мыйетжыкви, мыйезытвижык]
    мый+Pron+Rel+Pl+AprIne+PxSg2: [мыйетланьын, мыйезытланьын]
    мый+Pron+Rel+Pl+AprIne+PxSg2+Comp: [мыйетланьынжык, мыйетланьжыкын, мыйетжыкланьын, мыйезытланьынжык, мыйезытланьжыкын]
    мый+Pron+Rel+Pl+AprEla+PxSg2: [мыйетланись, мыйезытланись]
    мый+Pron+Rel+Pl+AprEla+PxSg2+Comp: [мыйетланисьжык, мыйетланьжыкись, мыйетжыкланись, мыйезытланисьжык, мыйезытланьжыкись]
    мый+Pron+Rel+Pl+AprIll+PxSg2: [мыйетланьӧ, мыйезытланьӧ]
    мый+Pron+Rel+Pl+AprIll+PxSg2+Comp: [мыйетланьӧжык, мыйетланьжыкӧ, мыйетжыкланьӧ, мыйезытланьӧжык, мыйезытланьжыкӧ, мыйезытжыкланьӧ]
    мый+Pron+Rel+Pl+AprEgr+PxSg2: [мыйетланьсянь, мыйезытланьсянь]
    мый+Pron+Rel+Pl+AprEgr+PxSg2+Comp: [мыйетланьсяньжык, мыйетланьжыксянь, мыйетжыкланьсянь, мыйезытланьсяньжык, мыйезытланьжыксянь, мыйезытжыкланьсянь]
    мый+Pron+Rel+Pl+AprPrl+PxSg2: [мыйетланьӧт, мыйезытланьӧт]
    мый+Pron+Rel+Pl+AprPrl+PxSg2+Comp: [мыйетланьӧтжык, мыйетланьжыкӧт, мыйетжыкланьӧт, мыйезытланьӧтжык, мыйезытланьжыкӧт, мыйезытжыкланьӧт]
    мый+Pron+Rel+Pl+AprTerI+PxSg2: [мыйетланьӧдз, мыйезытланьӧдз]
    мый+Pron+Rel+Pl+AprTerI+PxSg2+Comp: [мыйетланьӧдзжык, мыйезытланьжыкӧдз, мыйезытжыкланьӧдз, мыйезытланьӧдзжык, мыйезытланьжыкӧдз, мыйезытжыкланьӧдз]
    мый+Pron+Rel+Sg+AprTerII+PxSg2: [мыйетланьви, мыйезытланьви]
    мый+Pron+Rel+Sg+AprTerII+PxSg2+Comp: [мыйетланьвижык, мыйетланьжыкви, мыйетжыкланьви, мыйезытланьвижык, мыйезытланьжыкви, мыйезытжыкланьви]



##Pronoun – мый-либо: # Indefinite Pronoun 'Jokin / что-либо'
    мый-либо+Pron+Indef+Sg+Nom: мый-либо
    мый-либо+Pron+Indef+Sg+Acc: мый-либо
    мый-либо+Pron+Indef+Sg+Gen: мыйлӧн-либо
    мый-либо+Pron+Indef+Sg+Abl: мыйлісь-либо
    мый-либо+Pron+Indef+Sg+Dat: мыйлӧ-либо
    мый-либо+Pron+Indef+Sg+Ins: мыйӧн-либо 
    мый-либо+Pron+Indef+Sg+Com: мыйкӧт-либо
    мый-либо+Pron+Indef+Sg+Car: мыйтӧг-либо
    мый-либо+Pron+Indef+Sg+Cns: мыйла-либо
    мый-либо+Pron+Indef+Sg+Cmpr: мыйся-либо
    мый-либо+Pron+Indef+Sg+Ine: мыйын-либо
    мый-либо+Pron+Indef+Sg+Ela: мыйись-либо
    мый-либо+Pron+Indef+Sg+Ill: мыйӧ-либо
    мый-либо+Pron+Indef+Sg+Apr: мыйлань-либо
    мый-либо+Pron+Indef+Sg+Egr: мыйсянь-либо
    мый-либо+Pron+Indef+Sg+Prl: мыйӧт-либо
    мый-либо+Pron+Indef+Sg+TerI: мыйӧдз-либо
    мый-либо+Pron+Indef+Sg+TerII: мыйви-либо
    мый-либо+Pron+Indef+Sg+AprIne: мыйланьын-либо
    мый-либо+Pron+Indef+Sg+AprEla: мыйланись-либо
    мый-либо+Pron+Indef+Sg+AprIll: мыйланьӧ-либо
    мый-либо+Pron+Indef+Sg+AprEgr: мыйланьсянь-либо
    мый-либо+Pron+Indef+Sg+AprPrl: мыйланьӧт-либо
    мый-либо+Pron+Indef+Sg+AprTerI: мыйланьӧдз-либо
    мый-либо+Pron+Indef+Sg+AprTerII: мыйланьви-либо

    мый-либо+Pron+Indef+Pl+Nom: мыйез-либо
    мый-либо+Pron+Indef+Pl+Acc: мыйез-либо
    мый-либо+Pron+Indef+Pl+Gen: мыйезлӧн-либо
    мый-либо+Pron+Indef+Pl+Abl: мыйезлісь-либо
    мый-либо+Pron+Indef+Pl+Dat: мыйезлӧ-либо
    мый-либо+Pron+Indef+Pl+Ins: мыйезӧн-либо 
    мый-либо+Pron+Indef+Pl+Com: мыйезкӧт-либо
    мый-либо+Pron+Indef+Pl+Car: мыйезтӧг-либо
    мый-либо+Pron+Indef+Pl+Cns: мыйезла-либо
    мый-либо+Pron+Indef+Pl+Cmpr: мыйезся-либо
    мый-либо+Pron+Indef+Pl+Ine: мыйезын-либо
    мый-либо+Pron+Indef+Pl+Ela: мыйезісь-либо
    мый-либо+Pron+Indef+Pl+Ill: мыйезӧ-либо
    мый-либо+Pron+Indef+Pl+Apr: мыйезлань-либо
    мый-либо+Pron+Indef+Pl+Egr: мыйезсянь-либо
    мый-либо+Pron+Indef+Pl+Prl: мыйезӧт-либо
    мый-либо+Pron+Indef+Pl+TerI: мыйезӧдз-либо
    мый-либо+Pron+Indef+Pl+TerII: мыйезви-либо
    мый-либо+Pron+Indef+Pl+AprIne: мыйезланьын-либо
    мый-либо+Pron+Indef+Pl+AprEla: мыйезланись-либо
    мый-либо+Pron+Indef+Pl+AprIll: мыйезланьӧ-либо
    мый-либо+Pron+Indef+Pl+AprEgr: мыйезланьсянь-либо
    мый-либо+Pron+Indef+Pl+AprPrl: мыйезланьӧт-либо
    мый-либо+Pron+Indef+Pl+AprTerI: мыйезланьӧдз-либо
    мый-либо+Pron+Indef+Pl+AprTerII: мыйезланьви-либо


##Pronoun – мый-нибудь: # Indefinite Pronoun 'Jokin / что-нибудь'
    мый-нибудь+Pron+Indef+Sg+Nom: мый-нибудь
    мый-нибудь+Pron+Indef+Sg+Acc: мый-нибудь
    мый-нибудь+Pron+Indef+Sg+Gen: мыйлӧн-нибудь
    мый-нибудь+Pron+Indef+Sg+Abl: мыйлісь-нибудь
    мый-нибудь+Pron+Indef+Sg+Dat: мыйлӧ-нибудь
    мый-нибудь+Pron+Indef+Sg+Ins: мыйӧн-нибудь 
    мый-нибудь+Pron+Indef+Sg+Com: мыйкӧт-нибудь
    мый-нибудь+Pron+Indef+Sg+Car: мыйтӧг-нибудь
    мый-нибудь+Pron+Indef+Sg+Cns: мыйла-нибудь
    мый-нибудь+Pron+Indef+Sg+Cmpr: мыйся-нибудь
    мый-нибудь+Pron+Indef+Sg+Ine: мыйын-нибудь
    мый-нибудь+Pron+Indef+Sg+Ela: мыйись-нибудь
    мый-нибудь+Pron+Indef+Sg+Ill: мыйӧ-нибудь
    мый-нибудь+Pron+Indef+Sg+Apr: мыйлань-нибудь
    мый-нибудь+Pron+Indef+Sg+Egr: мыйсянь-нибудь
    мый-нибудь+Pron+Indef+Sg+Prl: мыйӧт-нибудь
    мый-нибудь+Pron+Indef+Sg+TerI: мыйӧдз-нибудь
    мый-нибудь+Pron+Indef+Sg+TerII: мыйви-нибудь
    мый-нибудь+Pron+Indef+Sg+AprIne: мыйланьын-нибудь
    мый-нибудь+Pron+Indef+Sg+AprEla: мыйланись-нибудь
    мый-нибудь+Pron+Indef+Sg+AprIll: мыйланьӧ-нибудь
    мый-нибудь+Pron+Indef+Sg+AprEgr: мыйланьсянь-нибудь
    мый-нибудь+Pron+Indef+Sg+AprPrl: мыйланьӧт-нибудь
    мый-нибудь+Pron+Indef+Sg+AprTerI: мыйланьӧдз-нибудь
    мый-нибудь+Pron+Indef+Sg+AprTerII: мыйланьви-нибудь

    мый-нибудь+Pron+Indef+Pl+Nom: мыйез-нибудь
    мый-нибудь+Pron+Indef+Pl+Acc: мыйез-нибудь
    мый-нибудь+Pron+Indef+Pl+Gen: мыйезлӧн-нибудь
    мый-нибудь+Pron+Indef+Pl+Abl: мыйезлісь-нибудь
    мый-нибудь+Pron+Indef+Pl+Dat: мыйезлӧ-нибудь
    мый-нибудь+Pron+Indef+Pl+Ins: мыйезӧн-нибудь 
    мый-нибудь+Pron+Indef+Pl+Com: мыйезкӧт-нибудь
    мый-нибудь+Pron+Indef+Pl+Car: мыйезтӧг-нибудь
    мый-нибудь+Pron+Indef+Pl+Cns: мыйезла-нибудь
    мый-нибудь+Pron+Indef+Pl+Cmpr: мыйезся-нибудь
    мый-нибудь+Pron+Indef+Pl+Ine: мыйезын-нибудь
    мый-нибудь+Pron+Indef+Pl+Ela: мыйезісь-нибудь
    мый-нибудь+Pron+Indef+Pl+Ill: мыйезӧ-нибудь
    мый-нибудь+Pron+Indef+Pl+Apr: мыйезлань-нибудь
    мый-нибудь+Pron+Indef+Pl+Egr: мыйезсянь-нибудь
    мый-нибудь+Pron+Indef+Pl+Prl: мыйезӧт-нибудь
    мый-нибудь+Pron+Indef+Pl+TerI: мыйезӧдз-нибудь
    мый-нибудь+Pron+Indef+Pl+TerII: мыйезви-нибудь
    мый-нибудь+Pron+Indef+Pl+AprIne: мыйезланьын-нибудь
    мый-нибудь+Pron+Indef+Pl+AprEla: мыйезланись-нибудь
    мый-нибудь+Pron+Indef+Pl+AprIll: мыйезланьӧ-нибудь
    мый-нибудь+Pron+Indef+Pl+AprEgr: мыйезланьсянь-нибудь
    мый-нибудь+Pron+Indef+Pl+AprPrl: мыйезланьӧт-нибудь
    мый-нибудь+Pron+Indef+Pl+AprTerI: мыйезланьӧдз-нибудь
    мый-нибудь+Pron+Indef+Pl+AprTerII: мыйезланьви-нибудь

##Pronoun – мыйкӧ: # Indefinite Pronoun 'Jokin / что-то'
    мыйкӧ+Pron+Indef+Sg+Nom: мыйкӧ
    мыйкӧ+Pron+Indef+Sg+Acc: мыйкӧ
    мыйкӧ+Pron+Indef+Sg+Gen: мыйлӧнкӧ
    мыйкӧ+Pron+Indef+Sg+Abl: мыйліськӧ
    мыйкӧ+Pron+Indef+Sg+Dat: мыйлӧкӧ
    мыйкӧ+Pron+Indef+Sg+Ins: мыйӧнкӧ 
    мыйкӧ+Pron+Indef+Sg+Com: мыйкӧткӧ
    мыйкӧ+Pron+Indef+Sg+Car: мыйкӧтӧг
    мыйкӧ+Pron+Indef+Sg+Cns: мыйлакӧ
    мыйкӧ+Pron+Indef+Sg+Cmpr: [мыйсякӧ, мыйкӧся]
    мыйкӧ+Pron+Indef+Sg+Ine: мыйынкӧ
    мыйкӧ+Pron+Indef+Sg+Ela: мыйиськӧ
    мыйкӧ+Pron+Indef+Sg+Ill: мыйӧкӧ
    мыйкӧ+Pron+Indef+Sg+Apr: [мыйланькӧ, мыйкӧлань]
    мыйкӧ+Pron+Indef+Sg+Egr: [мыйсянькӧ, мыйкӧсянь]
    мыйкӧ+Pron+Indef+Sg+Prl: мыйӧткӧ
    мыйкӧ+Pron+Indef+Sg+TerI: мыйӧдзкӧ
    мыйкӧ+Pron+Indef+Sg+TerII: [мыйвикӧ, мыйкӧви]
    мыйкӧ+Pron+Indef+Sg+AprIne: мыйкӧланьын
    мыйкӧ+Pron+Indef+Sg+AprEla: мыйкӧланись
    мыйкӧ+Pron+Indef+Sg+AprIll: мыйкӧланьӧ
    мыйкӧ+Pron+Indef+Sg+AprEgr: мыйкӧланьсянь
    мыйкӧ+Pron+Indef+Sg+AprPrl: мыйкӧланьӧт
    мыйкӧ+Pron+Indef+Sg+AprTerI: мыйкӧланьӧдз
    мыйкӧ+Pron+Indef+Sg+AprTerII: мыйкӧланьви

    мыйкӧ+Pron+Indef+Pl+Nom: мыйезкӧ
    мыйкӧ+Pron+Indef+Pl+Acc: мыйезкӧ
    мыйкӧ+Pron+Indef+Pl+Gen: мыйезлӧнкӧ
    мыйкӧ+Pron+Indef+Pl+Abl: мыйезліськӧ
    мыйкӧ+Pron+Indef+Pl+Dat: мыйезлӧкӧ
    мыйкӧ+Pron+Indef+Pl+Ins: мыйезӧнкӧ 
    мыйкӧ+Pron+Indef+Pl+Com: мыйезкӧткӧ
    мыйкӧ+Pron+Indef+Pl+Car: мыйезкӧтӧг
    мыйкӧ+Pron+Indef+Pl+Cns: мыйезлакӧ
    мыйкӧ+Pron+Indef+Pl+Cmpr: [мыйезсякӧ, мыйезкӧся]
    мыйкӧ+Pron+Indef+Pl+Ine: мыйезынкӧ
    мыйкӧ+Pron+Indef+Pl+Ela: мыйезіськӧ
    мыйкӧ+Pron+Indef+Pl+Ill: мыйезӧкӧ
    мыйкӧ+Pron+Indef+Pl+Apr: [мыйезланькӧ, мыйезкӧлань]
    мыйкӧ+Pron+Indef+Pl+Egr: [мыйезсянькӧ, мыйезкӧсянь]
    мыйкӧ+Pron+Indef+Pl+Prl: мыйезӧткӧ
    мыйкӧ+Pron+Indef+Pl+TerI: мыйезӧдзкӧ
    мыйкӧ+Pron+Indef+Pl+TerII: [мыйезвикӧ, мыйезкӧви]
    мыйкӧ+Pron+Indef+Pl+AprIne: мыйезкӧланьын
    мыйкӧ+Pron+Indef+Pl+AprEla: мыйезкӧланись
    мыйкӧ+Pron+Indef+Pl+AprIll: мыйезкӧланьӧ
    мыйкӧ+Pron+Indef+Pl+AprEgr: мыйезкӧланьсянь
    мыйкӧ+Pron+Indef+Pl+AprPrl: мыйезкӧланьӧт
    мыйкӧ+Pron+Indef+Pl+AprTerI: мыйезкӧланьӧдз
    мыйкӧ+Pron+Indef+Pl+AprTerII: мыйезкӧланьви


